【裁判字號】    89,易,4357
【裁判日期】    900212
【裁判案由】    贓物
【裁判全文】
臺灣板橋地方法院刑事判決                        八十九年度易字第四三五七號
    公  訴  人  臺灣板橋地方法院檢察署檢察官
    被      告  乙○○
    被      告  丁○○
    被      告  丙○○
右列被告因贓物案件，經檢察官提公訴（八十九年度偵字第一０三五四號），本院判
如左：
    主    文
乙○○、丁○○故買贓物，處拘役伍拾日，如易科罰金，以參佰元折算壹日。
丙○○故買贓物，累犯，處有期徒刑參月，如易科罰金，以參佰元折算壹日。
    事    實
一、乙○○明知不詳真實姓名年籍綽號「阿偉」之男子向其兜售之台灣大哥大股份有
    限公司（下稱台灣大哥大公司）行動電話ＳＩＭ卡（電話號碼為0000000
    000）係來路不明之贓物（俗稱王八卡，該卡係不詳姓名之人士意圖自己不法
    所有，假冒甲○○○名義於八十八年九月一日前往台北縣土城市○○路○段五十
    九號夏夏通訊城申請使用，而使台灣大哥大公司陷於錯誤誤認為甲○○○本人申
    請而開通交付），竟於民國（下同）八十八年九月初某日凌晨一時左右，在台北
    縣樹林市「金樹林ＫＴＶ」內以新台幣（下同）一千五百元之代價故買後轉售予
    丁○○。又丁○○明知上開ＳＩＭ卡係來路不明之贓物，竟於同日早上七點許，
    在台北縣土城市○○路附近，向乙○○以二千元之代價故買後轉售予丙○○。丙○○（曾因竊盜案件，於八十一年間經本院判處有期徒刑四年確定，於八十四年
    八月五日縮刑假釋期滿執行完畢）亦明知上開ＳＩＭ卡為來路不明之贓物，竟於
    同日下午四時許，在台北縣土城市○○路一段九十九巷九號四樓處，向丁○○以
    二千五百元之價格故買之，並於同日晚間十一時許，在桃園縣中壢市朋友處，以
    三千元之價格轉售予洪植槐（洪植槐部分由檢方另行移轉台灣台北地方法院檢察
    署偵辦）。
二、案經甲○○○訴請台北縣警察局樹林分局報請臺灣板橋地方法院檢察署檢察官偵
    查起訴。
    理    由
一、訊據被告乙○○、丁○○、丙○○均否認有何贓物犯行，皆辯稱：伊並不知道該
    卡是贓物云云。查：上開行動電話號碼為0000000000號之ＳＩＭ卡，
    係不詳姓名之人士於竊得甲○○○女身分證件後，冒名前往台北縣土城市○○路
    一五十九號夏夏叫通訊城申請，而使台灣大哥大公司於陷於錯誤而開通交付之事
    實，業據告訴人甲○○○在警訊、偵查中指述綦詳，並有行動電話服務申請書影
    本份在卷可稽，是上開ＳＩＭ卡應係贓物無疑。又參酌被告乙○○於本院審理時
    曾供稱：「（問：他有告訴你這張卡的限額嗎？）沒有，他說儘量打不用付錢」
    等語、被告丁○○供稱：「我知道這張卡買了可以一直打不用繳錢」等語、被告
    丙○○供稱：「當時丁○○說那張卡可以在一個月內不管打多少都不用付錢，我
    心動請丁○○幫我購買。」等語，可知被告等人顯因貪圖私利，在對上開ＳＩＭ
    卡來源正當性有存疑之情形下，仍不詳加求證出處而貿然購買，難謂渠等無贓物
    之認識，被告所辯不知贓乙節無非卸責之詞，不足採信，本件事證明確，被告犯
    行洵堪認定。
二、核被告三人所為，均係犯刑法第三百四十九條第二項之故買贓物罪。被告丙○○
    前因竊盜案件，經本院判處有期徒刑四年確定，於八十四年八月五日縮刑假釋期
    滿執行完畢等情，有臺灣高等法院檢察署刑案紀錄簡覆表及臺灣板橋地方法院檢
    察署刑案資料查註紀錄表各一紙在卷可稽，其於上開有期徒刑執行完畢後，五年
    以內再犯本件有期徒刑以上之罪，為累犯，應依刑法四十七條之規定加重其刑或
    遞加重其刑。爰審酌被告等人智識不高，因貪圖小利而故買贓物，所生危害非輕
    及事後否認犯行，未見悔意等一切情狀，分別量處如主文所示之刑，並均諭知易
    科罰金之折算標準（因刑法第四十一條業已於九十年一月十日修正公布為犯最重
    五年以下有期徒刑以下之刑之罪，而受六個月以下有期徒刑或拘役之宣告，因身
    體、教育、職業、家庭之關係或其他正當事由，執行顯有困難者，得以一元以上
    三元以下折算一日，易科罰金）。
據上論斷，應依刑事訴訟法第二百九十九條第一項前段，刑法第三百四十九條第二項
、第四十七條、第四十一條第一項，罰金罰鍰提高標準條例第一條前段、第二條，判
決如主文。
本案經檢察官林建中到庭執行職務。
中    華    民    國      九十        年      二      月    十二        日
                                      臺灣板橋地方法院刑事第二庭
                                              法  官  古  秋  菊
右正本證明與原本無異。
如不服本判決，應於判決送達後十日內，向本院提出上訴狀。
                                              書記官  蕭  詩  穎
中    華    民    國      九十        年      二      月     十三       日
附錄法條
刑法第三百四十九條收受贓物者，處三年以下有期徒刑、拘役或五百元以下罰金。
搬運、寄藏、故買贓物或為牙保者，處五年以下有期徒刑、拘役或科或併科一千元以
下罰金。
因贓物變得之財物，以贓物論。


司法院資訊處製作；財團法人民間司法改革基金會備份。
